# 股东持有30%的股权，能否拥有100%的股东权利?

提问人：chengangcpa 时间：2018-04-23 21:28:41
股东持有30%的股权，能否拥有100%的股东权利?可否通过章程或协定加以确定，而且在公司存续期间不可撤销?

回答人：chenyiwei
理论上可以，但遇到这种情况，首先要问这样的安排有无合理的商业理由？能否符合一般的商业逻辑？其他股东个为何愿意放弃权利，其投资成本将通过何种方式收回和取得收益？